【裁判字號】    94,交聲,717
【裁判日期】    950525
【裁判案由】    聲明異議
【裁判全文】
臺灣臺南地方法院交通事件裁定         94年度交聲字第717號
原處分機關  交通部公路總局嘉義區監理所新營監理站
異  議  人  甲○○
即受處分人
上列受處分人因違反道路交通管理處罰條例案件，對於交通部公
路總局嘉義區監理所新營監理站民國94年12月8 日所為之裁決處
分（處分案號：新監裁違字第裁73-A9I902367號、73-A9J100643
號及73-A9L501017）聲明異議，本院裁定如下：
    主  文
異議駁回。
    理  由
一、本件異議意旨略以：
  (一)異議人即受處分人甲○○（下稱異議人）於民國94年11月17
    日8時32分許、同月18日17時25分許及同月20日9 時19分許，
    駕駛車牌號碼188-FB號大客車行經臺北市○○路○ 段經主管
    機關核准之停靠站時，經舉發在設禁止臨時停車標線停車，
    違反道路交通管理處罰條例（下稱處罰條例）第55條第1 項
    第3款之規定，處以新臺幣（下同）300元罰鍰。
  (二)異議人係日統汽車客運股份有限公司（下稱日統公司）駕駛
    員，於執勤員警舉發時，係依據核准路線行駛，即經臺北市
    政府交通局86年10月23日北市交三字第8624312100號函會議
    結論同意行駛之路線，因此所為舉發無理由，依法聲明異議
    云云。
二、按設有禁止臨時停車標誌、標線處所不得臨時停車；禁止臨
    時停車線，用以指示禁止臨時停車路段，以劃設於道路緣石
    正面或頂面為原則，無緣石之道路，得繪於路面上，距路面
    邊緣以30公分為度；本標線為紅色實線；為道路交通安全規
    則第111 條第1項第3款及道路交通標誌標線號誌設置規則第
    169 條第1項、第2項所明文。再汽車駕駛人，在設有禁止臨
    時停車標誌、標線處所臨時停車者，處300元以上600元以下
    罰鍰，復為處罰條例第55條第1項第3款所有明定。
三、經查：
  (一)本件異議人駕駛車牌號碼188-FB號營業一般大客車，於上開
    時間，在忠孝西路與博愛路路口、中華路與延平南路路口及
    中華路與忠孝西路路口等劃設有紅色實線之禁止臨時停車標
    線處所臨時停車之違規行為，經臺北市政府警察局中正一分
    局交通分隊員警攔查並當場掣單舉發，嗣經公路主管機關即
    交通部公路總局嘉義區監理所新營監理站（下稱原處分機關
    ）認異議人違反處罰條例第55條第1項第3款規定，分別裁處
    罰鍰300 元等事實，除為異議人於異議狀中所自承外，並有
    卷附臺北市政府警察局北市警交大字第A9I902367號、A9J10
    0643號及A9L501017 號舉發違反道路交通管理事件通知單、
    原處分機關新監裁違字第裁73-A9I902367號、73-A9J100643
    號及73-A9L501017號違反道路交通管理事件裁決書可參，復
    據臺北市政府中正一分局以95年1 月27日北市警中正分交字
    第09530937100 號函附違規現場路況照片在卷足稽，堪認異
    議人確有在禁止臨時停車標線處所臨時停車之違規行為。
  (二)異議人雖執其遭警舉發時，係依據臺北市政府交通局前開函
    號之會議結論所核准之路線行駛云云。惟按：
    1.汽車運輸業營運路線或區○○○路主管機關得視實際需要
      酌予變更，為該管理規則第2條第2項定有明文。
    2.臺北市政府交通局固於86年10月23日以北市交三字第8624
      312100號函同意日統公司5 條營運路線，並於暫遷站至中
      華路1段1號，惟嚴禁車輛滯留，有上開公函附卷可憑。然
      因捷運已通車營運多年，該站暫准之理由已不存在，臺北
      市政府交通局乃於91年起至92年間5 度要求日統公司遷站
      ，並經該公司於92年5月29日及同年7月31日函復表示將辦
      理遷站事宜，有臺北市政府交通局94年11月9 日北市交二
      字第09435036200號函在卷足參。
    3.臺北市政府為落實推動城際客運轉運站政策，減少大客車
      於臺北市區道路繞行及於路側密集設站衍生之交通、環境
      、噪音及居住品質問題，基於維護營運秩序維持道路交通
      安全與暢通，及增進公共利益之需要，除由臺北市政府交
      通局於92年4月8日以北市交二字第09231330601 號函預告
      各業者（含日統公司）臺北車站周邊即將進行管制，嗣於
      93 年2 月10日以北市交二字第09330551101號函公告並轉
      知業者「臺北車站週邊國道客運及公路客運設站管制區○
      ○○ ○段）—禁止新設站位」；於93年11月22日以北市交
      二字第09335525401 號函公告並轉知業者「臺北車站週邊
      」國道客運及公路客運設站管制區○○○ ○段）—撤除現
      有路側站位，有卷附上開函文公告可憑。臺北市政府交通
      局再於94年11月4日以北市交二字第09435032901號函，依
      據公路法第79條第5 項、汽車運輸業管理規則第20條、第
      37條及處罰條例第5條第1款規定及臺北市政府91年7月4日
      府交三字第09106823500號及第00000000000號公告委任事
      項、臺北市政府交通局93年11月22日北市交二字第093355
      25401 號公告臺北車站週邊國道客運及公路客運路線設站
      管制區○○○ ○段），公告「臺北車站週邊國道客運及公
      路客運路線設站管制區」範圍內長途客運站位撤銷事宜；
      末於94年11月23日該局再以北市交二字第09435240700 號
      函檢附路線調整表，請交通部公路總局、各監理所協助完
      成許可證加註事宜，並副知各客運業者，均有上開公函、
      公告在卷足佐。
    4.是以，臺北市政府將原為長途客運車起迄總站之臺北市○
      ○路撤銷原有站位設置，統一遷移至客運臺北總站，並將
      該路段規劃為禁止臨時停車之管制區，參諸前開說明，係
      於法有據。
  (三)綜上所述，異議人為日統公司所僱用之司機，明知上開舉發
    通知單所載之路口業經劃設紅色實線，為禁止臨時停車管制
    區，卻於上開時間，在該禁止臨時停車處所停車之違規事實
    ，既可認定，則原處分機關據此引用處罰條例第55條第1 項
    第3 款之規定，並參酌違反道路交通管理事件統一裁罰標準
    表之相關內容，裁處異議人罰鍰300 元，於法並無違誤。本
    件異議為無理由，應予駁回。
四、據上論斷，應依道路交通案件處理辦法第19條，裁定如主文
  。
中    華    民    國    95    年    5     月    25    日
                    交通法庭  法  官  張維君
以上正本證明與原本無異。
如不服本裁定，應於收受送達後5日內向本院提出抗告狀（應附
繕本）。
中    華    民    國    95    年    5     月    25    日
                              書記官  陳慧玲


司法院資訊處製作；財團法人民間司法改革基金會備份。
